【裁判字號】    98,上訴,2337
【裁判日期】    980625
【裁判案由】    毒品危害防制條例
【裁判全文】
臺灣高等法院刑事判決                98年度上訴字第2337號
上  訴  人
即  被  告  甲○○
上列上訴人因違反毒品危害防制條例案件，不服臺灣板橋地方法
院九十八年度訴字第八○二號，中華民國九十八年四月二十一日
第一審判決（起訴案號：臺灣板橋地方法院檢察署九十八年度毒
偵字第七三九號），提起上訴，本院判決如下：
    主  文
上訴駁回。
    理  由
一、按刑事訴訟法第三百五十條、第三百六十一條、第三百六十
    二條、第三百六十七條規定，不服地方法院之第一審判決而
    上訴者，須提出上訴書狀，並應敘述具體理由，為上訴必備
    之程式；其所提出之書狀未敘述上訴理由，或僅曾以言詞陳
    述上訴理由者，均應於上訴期間屆滿後二十日內補提理由書
    於第一審法院。惟原審法院對上訴書狀有無記載理由，僅應
    為形式上之審查，認有欠缺，且未據上訴人自行補正者，始
    應定期間先命補正，至於上訴理由是否具體，係屬第二審法
    院審查範圍，不在命補正之列（參照刑事訴訟法第三百六十
    一條之立法意旨）。倘上訴人已提出上訴理由，但所提非屬
    具體理由者，應由第二審法院以上訴不合法律上之程式，判
    決駁回之。而所謂具體理由，必係依據卷內既有訴訟資料或
    提出新事證，指摘或表明第一審判決有何採證認事、用法或
    量刑等足以影響判決本旨之不當或違法，而構成應予撤銷之
    具體事由，始克當之；倘僅泛言原判決認定事實錯誤、違背
    法令、量刑失之過重或輕縱，而未依上揭意旨指出具體事由
    ，或形式上雖已指出具體事由，然該事由縱使屬實，亦不足
    以認為原判決有何不當或違法者，皆難謂係具體理由，俾與
    第二審上訴制度旨在請求第二審法院撤銷、變更第一審不當
    或違法之判決，以實現個案救濟之立法目的相契合，並節制
    濫行上訴（最高法院九十七年度台上字第八九二號裁判意旨
    參照）。又刑罰之量定，本為法院得依職權自由裁量之事項
    ，苟於法定刑度之內，予以量定，且客觀上並無明顯濫權之
    情形者，自不容當事人任憑主觀意見，指摘其違法、失當。
    是原判決倘就如何量定其宣告刑之理由，已敘明審酌之因素
    ，被告仍泛詞指摘量刑過重，而未提出證據資料，以供審查
    ，自難認為其理由已經明確、具體，足以影響判決本旨之不
    當或違法，而構成應予撤銷或變更之具體事由，則所提上訴
    ，即非適法。
二、經查：本件原判決依上訴人即被告甲○○於原審法院審理時
    之自白、扣案之安非他命吸食器一組內之第二級毒品甲基安
    非他命殘渣（量微無法秤重）、注射針筒一支、安非他命吸
    食器一組、卷附之臺灣尖端先進生技醫藥股份有限公司九十
    八年二月六日濫用藥物檢驗報告、臺北市政府警察局中山分
    局查獲涉嫌毒品危害防制條例毒品初步鑑驗報告單、臺北市
    政府警察局偵辦毒品案件尿液檢體委驗單及贓證物品清單各
    一紙為據，認定被告確有持有、施用第一級毒品海洛因及第
    二級毒品甲基安非他命之犯行，其於施用前後持有第一級毒
    品海洛因及第二級毒品甲基安非他命之低度行為，應分別為
    施用之高度行為所吸收，均不另論罪，因而論處被告犯毒品
    危害防制條例第十條第一項、第二項之施用第一級毒品罪及
    第二級毒品罪，因犯意各別，應分論併罰。被告不服原判決
    ，於九十八年五月七日提起上訴，被告上訴意旨僅泛稱：毒
    品危害防制條例第十條第一項係六月以上五年以下有期徒刑
    、第十條第二項係三年以下有期徒刑，原審量處判決所示之
    刑度尚嫌偏重，難謂適法，殊難令上訴人甘服。又上訴人有
    固定工作，且尚有年邁雙親必須扶養，懇請鈞院從輕量刑云
    云。惟查，原判決已詳敘所憑證據與認定之理由，並審酌被
    告於觀察、勒戒執行完畢後未久復再犯本案，顯然先前所施
    之保安處分未收矯治之效，被告既無確實戒毒之決心，自應
    施以相當之刑罰，以期收教化之功能，兼衡其經查獲後一度
    避重就輕，顯示仍存僥倖心理，嗣後自知事證明確，未多為
    無謂辯解而坦承犯行，且其所犯施用毒品犯行所生危害，主
    要以戕害自己身心健康為主，對於他人生命、身體、財產等
    法益，尚未查得重大直接危害等一切情狀，就施用第一級、
    第二級毒品罪分別量處有期徒刑八月、四月，定其應執行之
    刑為有期徒刑十一月，以示懲儆。原審法院就刑罰裁量職權
    之行使，既未逾越法定刑度，亦未濫用自由裁量之權限，刑
    度亦屬妥適，核無不當或違法之情形。被告另以原審量處刑
    度偏重，伊有固定工作，並有年邁雙親待扶養，請求從輕量
    刑云云，非但空泛無據，亦未依據卷內既有訴訟資料或提出
    新事證，以指摘或表明第一審判決有何採證認事、用法或量
    刑等足以影響判決本旨之不當或違法，要難謂其上訴書狀已
    經敘述具體理由，揆諸上開規定及說明，本件上訴顯無具體
    理由而不合法定程式，應予駁回，並不經言詞辯論為之。
據上論斷，應依刑事訴訟法第三百六十七條前段、第三百七十二
條，判決如主文。
中    華    民    國    98    年    6     月    25    日
                  刑事第二庭審判長法  官  洪光燦
                                  法  官  林恆吉
                                  法  官  宋明蒼
以上正本證明與原本無異。
第一級毒品部分，如不服本判決，應於收受送達後10日內向本院
提出上訴書狀，其未敘述上訴之理由者並得於提起上訴後10日內
向本院補提理由書（均須按他造當事人之人數附繕本）「切勿逕
送上級法院」。
第二級毒品部分，不得上訴。
                                  書記官  駱麗君
中    華    民    國    98    年    6     月    25    日


司法院資訊處製作；財團法人民間司法改革基金會備份。
